最　高　行　政　法　院　裁　定
　　　　　　　　　　　　　94年度裁字第00303號
上　訴　人　乙○○
訴訟代理人　李耀魁
被 上訴 人　財政部臺北市國稅局
代　表　人　甲○○
上列當事人間因贈與稅事件，上訴人對於中華民國92年9月15日
臺北高等行政法院91年度簡字第301號判決，提起上訴，本院裁
定如下：
　　主  文
上訴駁回。
上訴審訴訟費用由上訴人負擔。
　　理  由
一、按對於適用簡易程序之裁判提起上訴或抗告，須經本院許可
    ，且該許可以訴訟事件所涉及之法律見解具有原則性者為限
    ，行政訴訟法第235條定有明文。
二、原判決駁回上訴人之訴，略以：本件上訴人於83年間將其所
    有彰銀中崙分行存款1,900,000元，先以其本人名義於彰銀
    中崙分行承作ＣＤ，嗣84年12月26日起，至被上訴人查核時
    止，轉由其四弟葉作義於僑銀儲蓄部承作ＮＣＤ及到期兌領
    續存，涉及贈與情事。上訴人未依規定向被上訴人辦理贈與
    稅申報，被上訴人遂依行為時遺產及贈與稅法第3條第1項、
    第4條第2項規定，核定贈與總額為1,900,000元，淨額為900
    ,000 元，並依同法第44條規定按核定應納稅額42,000元處1
    倍罰鍰42,000元。上訴人不服，提起本件行政訴訟。經查上
    訴人係於83年8月13日自其彰銀中崙分行帳戶提款1,900,000
    元，並於該行以其本人名義承作ＣＤ，至84年9月25日前述
    ＣＤ解約，開立台支轉至僑銀儲蓄部仍以本人名義承作ＣＤ
    ，又於同年11月25日解約並開立台支，轉回彰銀中崙分行仍
    以本人名義承作ＣＤ，其經過年餘均以上訴人本人名義存提
    ，則就其對外彰顯之客觀事實，自為上訴人本人之財產，嗣
    同年12月26日上訴人將上開ＣＤ解約，開立台支轉至僑銀儲
    蓄部，由葉作義承作ＮＣＤ，截至被上訴人查核時止，該Ｎ
    ＣＤ皆由葉作義到期兌領續存，並未返還上訴人，有卷附彰
    銀中崙分行取款條、ＣＤ、僑銀儲蓄部ＣＤ、ＮＣＤ等資料
    影本可稽。則其客觀事實為所有權人之變動，葉作義自上訴
    人無償取得該存款，上訴人有贈與之行為，事證明確。所稱
    系爭資金來源為兄弟共同經營之宏意公司貨款一節，經查依
    行為時公司法第15條第2項規定「公司之資金，除因公司間
    業務交易行為有融通資金之必要者外，不得貸與股東或任何
    他人。」宏意公司不得任意將資金轉為上訴人所有，且依上
    訴人所提出宏意公司存摺，83年8月13日並無提領1,900,0
    00元之紀錄，而上訴人存摺所提領1,900,000元，係由其存
    摺內所累積之餘額中提領，是其所稱要無可採。次查上訴人
    之母親罹疾始於82年間，而葉作義之華僑銀行帳戶則為84年
    10月6日所設立，上訴人所稱藉由該帳戶支付其母醫療費用
    之時間點，已有不符。且查上訴人之母親葉范菊英領有重大
    傷病免自行部分負擔證明卡，其醫療費用大部分已由健保局
    給付，乃為不爭之事實，此由葉范菊英85、86、87年度綜合
    所得稅結算申報扣除額項目，86年度採標準扣除額，85、87
    年度雖採列舉扣除額，但一般扣除額亦僅列報101,039元及1
    12,054元即可得知。是所稱其兄弟4人需共同負擔並支付其
    母親龐大醫療費用部分，與事實不符，無可採信。又查ＮＣ
    Ｄ雖以無記名方式流通，惟其所有權人即申請承作持有該有
    價證券者，得向發行人請求依其所記載之內容為給付，債券
    持有人對該ＮＣＤ擁有使用支配權利。經查本件系爭贈與資
    金ＮＣＤ自84年12月26日起即由葉作義到期兌領續存，並將
    利息存入其銀行帳戶，有葉作義到期兌領之彰化商業銀行調
    換台支申請書代收入憑條、短期票券利息扣繳憑單及華僑銀
    行綜合存款存摺影本附卷可稽，是葉作義已有實際使用並支
    配該ＮＣＤ本金及利息之事實，上訴人所稱無經濟支配權，
    單純受託辦理續存業務及兌領利息跑銀行云云，要無可信。
    另查本案係被上訴人87年度個案調查所衍生之贈與稅案件，
    而該個案調查計有8個相關之資金流程，其中所涉之彰銀中
    崙分行存款帳戶分別屬上訴人、乙○○、葉作成、葉作義、
    江美陵、葉賴添鳳、葉國庫及葉秀媛等八人所有，並非全部
    集中為葉作義名義。且該個案調查所衍生葉國庫（即上訴人
    之父）贈與稅案件，上訴人業已繳清稅款未提起異議而告確
    定，有被上訴人提出之葉國庫贈與稅核定資料清單及徵銷明
    細檔資料附卷可參，上訴人所稱系爭資金係其兄弟4人所共
    有，僅為冀圖免贈與稅卸責之詞，要無可採。從而本件原處
    分並無違誤，訴願決定予以維持，亦無不合，上訴人起訴意
    旨為無理由，應予駁回等由。資為判決之論據。並明兩造
    其餘之主張陳述，與判決結果不生影響，不予一一論述。
三、本件上訴人不服原判決，提起上訴，其意旨略以：系爭資金
    1,9000,000元為上訴人兄弟4人共同經營之宏意公司貨款，
    則系爭資金當屬上訴人兄弟實質上所共有，上訴人及葉作義
    僅是代管兄弟共有銀行存款、跑銀行而已，上訴人迄無贈與
    之意思，葉作義對系爭資金之本金及利息亦無經濟支配權，
    並無允受贈與之意思表示。本件與贈與無涉，原判決就上訴
    人上開主張漏未斟酌，亦未明不採之理由，為判決不備理
    由之違法。且上訴人於本案舉證周詳，原審不予採信，亦有
    認定事實與卷內資料不符，顯有違證據法則等語。查原判決
    已就其取捨證據認定事實之理由，論述甚詳，與證據法則或
    經驗法則尚無違，上訴人仍就此加以爭執，核屬對事實之爭
    執，並無法律原則重要性之問題。次查原判決已明兩造其
    餘之主張陳述，與判決結果不生影響，不予一一論述，上訴
    意旨仍據以指摘原判決漏未斟酌其主張而有理由不備之違誤
    ，僅屬通常之上訴事由，並非法律見解具有原則上之重要情
    事。是以上訴人提起上訴，不合首揭規定，不應許可，其上
    訴難謂合法，應予駁回。
四、依行政訴訟法第249條第1項前段、第104條、民事訴訟法第
    95條、第78條，裁定如主文。
中    華    民    國    94    年   2      月   24     日
                  第一庭審判長法  官　黃　綠　星
                              法  官  陳　秀　美
                              法  官　蔡　進　田
                              法  官　黃　璽　君
                              法  官　廖　宏　明
以  上  正  本  證  明  與  原  本  無  異
中    華    民    國    94    年    2    月    25     日
　　　　　　　　　　　　　　　書記官　彭　秀　玲
